【裁判字號】    90,裁,460
【裁判日期】    900628
【裁判案由】    虛報進口貨物
【裁判全文】
最  高  行  政  法  院  裁  定                      九十年度裁字第四六○號
    再 審原 告  尚聯汽車商業股份有限公司
    代  表  人  甲○○
    再 審被 告  財政部高雄關稅局
    代  表  人  鍾火成
右當事人因虛報進口貨物事件，再審原告對本院中華民國八十八年十月七日八十八年
度判字第三六四一號判決提起再審之訴，本院裁定如左：
    主  文
再審之訴駁回。
再審訴訟費用由再審原告負擔。
    理  由
一、按行政訴訟之當事人，對於本院之裁定，提起再審之訴或聲請再審，經駁回後，
不得復以同一原因事實，又對駁回再審之訴或再審之聲請之裁判，更行提起再審之訴
或聲請再審，本院著有四十六年度裁字第四一號判例。
二、再審原告於民國八十三年三月十一日委由榮隆報關股份有限向再審被告所屬前鎮
分局報運進口轎車乙輛（進口報單：第ＢＣ＼八三＼五一八七＼○○一一號），原申
報單價FOB DEM 六三、○○○，經再審被告依財政部關稅總局驗估處（下稱關總驗估
處）八十三年六月十七日簽復單價FOB DEM 七六、四二三核估並辦理抵繳退押結案。
嗣經關總驗估處八十四年三月七日總驗三(四)第○三○九號函稱：據調查結果，再審
原告原申報價格核與該處查得真正交易價格（即FOB DEM 八四、八○○）不符，涉有
繳驗不實發票，逃漏進口稅捐情事等語。再審被告依查得資料核計再審原告偷漏進口
稅新台幣（下同）一○一、一七四元、商港建設費一、六八六元、貨物稅一五四、○
七三元、營業稅二九、七○七元、推廣貿易服務費一六九元，合計二八六、七七三元
，乃依海關緝私條例第三十七條第一項規定科處所漏進口稅額二倍之罰鍰計二○二、
三四八元；依貨物稅條例第三十二條第十款規定，科處所漏貨物稅額五倍之罰鍰計七
七○、一○○元；依行為時營業稅法第五十一條第七款規定，科處所漏營業稅額十倍
之罰鍰計二九七、○○○元；並依海關緝私條例第四十四條規定追徵所漏稅款一一○
、一三三元（進口稅三八、八七八元、商港建設費六四八元、貨物稅五九、一九二元
、營業稅一一、四一五元）。再審原告不服，循序提起行政訴訟，經本院八十五年度
判字第一八○二號判決將再訴願決定、訴願決定及原處分關於科處罰鍰部分均撤銷，
由再審被告另為適法之處分。案經再審被告重核結果，本案關於罰鍰部分改從一重科
處所漏貨物稅額五倍之罰鍰七七○、一○○元，再審原告復循序提起行政訴訟，為本
院八十七年度判字第二○二號判決駁回後，以該判決有行政訴訟法第二十八條第一款
及第十款再審情形為由，對之提起再審之訴，經本院八十七年度判字第一五八○號判
決駁回其訴後，再審原告復以該八十七年度判字第一五八○號判決仍有舊行政訴訟法
第二十八條第一款、第十款適用法規顯有錯誤及未經斟酌之重要證物，對之提起再審
之訴。復經本院以八十八年度判字第三六四一號判決駁回其訴（以下簡稱原判決）。
再審原告復對原判決提起再審之訴，核其述狀理由要旨無非謂再審被告不採認再審原
告提出之外國出回商匯回差價之證據，濫權課罰，鈞院竟稱此與職權審查主義，實質
審查主義之精神無違背，自有違誤，合於舊行政訴訟法第二十八條第一款適用法規顯
有錯誤之再審理由等語。然查上開事由業經再審原告於前茲各次訴訟程序中提出主張
，而為本院不採，茲再審原告復以同一原因事實對於本院最近一次之判決，提起再審
，揆諸首揭判例意旨，難謂合法。況再審原告所主張之事實，核與起訴時舊行政訴訟
法第二十八條各款情形無一相符，再審原告顯無法定再審事由，而提起再審，自非法
之所許，仍應予駁回。
據上論結，本件再審之訴為不合法，爰依行政訴訟法施行法第二條、行政訴訟法第二
百七十八條第一項、第一百零四條、民事訴訟法第九十五條、第七十八條，裁定如主
文。
中    華    民    國     九十        年      六      月     二十八      日
                    最 高 行 政 法 院  第 二 庭
                                審 判 長 法  官      彭  鳳  至
                                         法  官      蔡  進  田
                                         法  官      鄭  淑  貞
                                         法  官      高  啟  燦
                                         法  官      黃  合  文
右  正  本  證  明  與  原  本  無  異
                                         法院書記官  蘇  金  全
中    華    民    國     九十        年      六      月     二十八      日


司法院資訊處製作；財團法人民間司法改革基金會備份。
